Finding Aid for the Collection of Mexican Pamphlets and Other Printed Material LSC.1365
UCLA Library Special Collections
A Collection of Mexican Pamphlets and Other Printed Material
1667-1887
UCLA Library Special Collections
LSC.1365
8.25 Linear Feet (17 boxes)
Mexican pamphlets, broadsides, and other printed materials that cover a wide range of topics, including politics, religion, social issues, and commerce, primarily from the 18th and 19th centuries. Most of these ephemeral items were printed in Mexico City and, thus, they tend to present a view of Mexican reality as seen from the capital. Included is material on political polemics and church-state relations, devotional booklets, such as novenas, catechisms, and calendars, and items concerning the Virgin of Guadalupe, many of which are illustrated with engravings or lithographs. Among the works of particular significance are several by Carlos Maria de Bustamante and other written as answers to the "Pensador Mexicano" (J.J. Fernandez de Lizardi).
Restrictions on Access
Open for research. All requests to access special collections materials must be made in advance using the request button located on this page.
Provenance/Source of Acquisition
This collection was acquired by UCLA Library circa 1981.
UCLA Catalog Record ID
UCLA Catalog Record ID: 994621223606533
Scope and Content
Mexican pamphlets, broadsides, and other printed materials that cover a wide range of topics, including politics, religion, social issues, and commerce, primarily from the 18th and 19th centuries. Most of these ephemeral items were printed in Mexico City and, thus, they tend to present a view of Mexican reality as seen from the capital. Included is material on political polemics and church-state relations, devotional booklets, such as novenas, catechisms, and calendars, and items concerning the Virgin of Guadalupe, many of which are illustrated with engravings or lithographs. Among the works of particular significance are several by Carlos Maria de Bustamante and other written as answers to the "Pensador Mexicano" (J.J. Fernandez de Lizardi).
The bulk of the collection comprises the last years of colonial rule and the start of the early republic period. As a result, much of the early nineteenth century documentation focuses on the turbulence being experienced in Spain and Mexico as a result the Bourbon reforms, Napoleonic wars and the abdication of the Spanish throne. The impact of the Cortes de Cadiz and the 1812 Constitution is quite evident throughout the first half of the nineteenth century and influence much of the collection's political debates on the Latin American independence movements of the 1820s and 1830s. The inclusion of many religious writings during the war for independence also demonstrates the pro-clerical nature of the country at the time, which challenged the increasingly secular nature of Spanish politics and society. Finally, the mid-nineteenth century documents reveal a growing preoccupation with the modernization of the country, as evidenced in the debates of the Veracruz-Mexico City railroad.
Mexico -- Imprints.
- Item No. 1. La libertad en la esclavitud: sermon panegyrico de las benditas almas del Purgatorio: predicado en el Anniversario que celebra la Congregacion de los Esclavos de las Almas del Purgatorio …, 1719; 28 p. 20 cm. (Box 1)
  Scope and Contents note
  Sermons, Spanish–Mexico.
- Item No. 2. La muger fuerte, sermon panegyrico, y funeral, que en las solemnes honras, que la Casa professa de la Compañia de Jesus de Mexico celebrò a su insigne bienhechora, y patrona de su iglesia, la mui ilustre Señora, marquesa de las Torres de Rada, la Señora Doña Gertrudis de la Peña, el dia 28. de abril del año passado de 1738., 1739; 18 p. 19 cm. (Box 1)
  Oviedo, Juan Antonio, 1670-1757. Sermons, Spanish–Mexico. Funeral sermons–18th century.
- Item No. 3. Novena del bienaventurado Espejo de Mortificaciones, y clara luz, que floreciò en el Estrellado Cielo del Sagrado Orden de Predicadores S. Enrique Suson. Abogado de las Penitencias, para alcanzar satisfaccion de las culpas. Una Religiosa del Convento de la Seraphica Virgen Santa Catharina de Sena, deseossa de que se encienda los corazones de los Fieles en el amor to este dichosissimo Siervo de Dios., 1742; 56 p. 10 cm. (Box 1)
  Novenas
- Item No. 4. La purificacion triplicada de la Purissima: panegyrico de la purificacion de Maria Santissima nuestra señora, que el dia 25. de febrero de este año sabado despues de la dominica primera de Quaresma, por espacio de una hora, con assignacion de puntos, y termino de quarenta y ocho en oposicion a la canongia magistral de esta santa Iglesia metropolitana de Mexico, 1747; 18 p. 19 cm. (Box 1)
  Sermons, Spanish – Early works to 1800. Mary, Blessed Virgin, Saint – Sermons. Catholic Church – Mexico – Sermons.
- Item No. 5. Die XVIII. Martii. In festo S. Braulii episcopi Caesar-Augustani, et confessoris. Duplex., 1749; [4] p 22 cm. (en porfolio) (Box 1)
  Braulio, Saint, Bishop of Zaragoza, ca. 585-ca. 651
- Item No. 6. La soledad christiana,: en que a la luz del cielo se consideran las eternas verdades, segun la idèa de los Exercicios espirituales de mi santo padre Ignacio, para los que dessean por ocho dias retirarse á ellos., 1752; 524 p. 15 cm. (Box 1)
  Devotional exercises. Spiritual retreats.
- Item No. 7. La mejor parte de la eleccion de Maria Señora en la tierra. Oracion panegyrica, que en el dia 19. de agosto del año de 1753, en que celebrò la nacion vascongada a su Patrona Maria Santissima de Aranzazu en su capilla del Convento grande de n.s.p. san Francisco de Mexico, 1754; 27 p. 20 cm. (Box 1)
  Mary, Blessed Virgin, Saint. País Vasco (Spain)
- Item No. 8. La nveva Rvth de la gracia. Sermon fvnebre, y panegyrico, que el dia 26. de agosto de 1754. en la Casa professa de Mexico, 18 p. 21 cm. (Box 1)
  Peña, María Rosa de la, d. 1754. Funeral sermons–18th century. Sermons, Spanish–Mexico.
- Item No. 9. Novena de la pacientissima Virgen Santa Lidubina, 1754; 14 p. Ill. 11 cm. (Box 1)
- Item No. 10. Maria Santissima, dechado de religiosas de su Compañia, llamadas comunmente de la enseñanza. Sermon, que en la ereccion de su primer convento y templo dedicado a Nra. Sra. del Pilar en la ciudad de Mexico …, 1755; 31 p. Ill. 20 cm. (Box 1)
  Mary, Blessed Virgin, Saint.
- Item No. 11. Sermon del principe de los apostoles nuestro padre s. Pedro, que en su dia, y solemne annual fiesta que le celebra la m. ilustre yv. Congregacion de presbyteros seculares de N. Srà. de Guadalupe de Queretaro, en su iglesia …, 1755; 40 p. 19 cm. (Box 1)
  Peter, the Apostle, Saint.
- Item No. 12. Copia de carta escrita por el padre guardian del Real Convento de Mequinez, y Vice-prefecto Apostolico de las santas missiones …, 1756; 7 p. 19 cm. (Box 1)
  Earthquakes–Morocco.
- Item No. 13. El nombre desempeñado en el empeño de Pedro. Sermon, que en las honras que hizo la apostolica Provincia de el santo evangelio en su Convento grande de n.s.p. san Francisco de Mexico al … fr. Pedro Navarrete …, 1756; 29 p. 21 cm. (Box 1)
  Navarrete, Pedro, 1667 or 8-1753. Peter, the Apostle, Saint.
- Item No. 14. Practica de los exercicios espirituales de nuestro padre S. Ignacio, 1756; [1], 81 leaves, [12] leaves of plates Ill. 18 cm. (Box 1)
  Meditations. Spiritual retreats. Spiritual exercises.
- Item No. 15. Astronomica, y harmoniosa mano:que con brevedad, y claridad dà, y perpetuamente señala en una sola letra de una coyuntura todas las fiestas, y demàs dias movibles que corren desde la septuagesima hasta el fin del adviento de qualquier año, preterito, presente, y futuro. Y juntamente con esta mano no solamente se enseña, que cosa sea aureo numero, epacta, letra dominical, y del martvrologio, cyclo solar, indiccion, calendas, y demàs …, 1757; 3 p.l., 30 p. illus., fold. tab. Ill. 21 cm. (Box 1)
  Calendar. Chronology, Historical.
- Item No. 16. Elogios funebres, que la real Universidad de Mexico consagro a la buena memoria del Ilmo. Sr. Dr. D. Joseph Antonio de Flores y Ribera, Obispo de la Santa Iglesia de Leon de Nicaragua, su Meritissimo alumno, en los dias 29 y 30 de octubre de 1756 …, 1757; 46 p. 20 cm. (Box 1)
  Funeral sermons–18th century.
- Item No. 17. La voz del magistral. Sermon, que en concurso de oposicion a la misma canongia de la s. Iglesia cathedral de la muy noble, y leal ciudad de Santiago de la isla de Cuba …, 1757; 20 p. 20 cm. (Box 1)
  Dominicans in Mexico. Dominicans – Missions.
- Item No. 18. Nuevas constituciones y reglas que la ilustre y venerable Congregación de Nuestra Señora de Guadalupe, fundada canónicamente en su santuario, extramuros de la ciudad de México, promovido primero á insigne, real y nacional colegiata, y elevado últimamente á la excelsa dignidad de basílica menor, ofrece á sus congregantes que actualmente son, y demás fieles que desean asentarse en ella, para obsequio y servicio de tan soberana señora …., 1758; 45 p. 19 cm. (Box 1)
  Mary, Virgin – Devotion. Guadalupe, Our Lady of.
- Item No. 19. Exortacion evangelica para excitar en todos los fieles cristianos…el zelo de ayudar con limosnas à la conversion de los infieles …, 1760; 33 p. 21 cm. (Box 1)
  Catholic Church – Missions.
- Item No. 20. Sermon de nuestro gran padre Santo Domingo de Guzman, con el elogio de muro de la iglesia. Predicado el dia 4. de agosto de el año de 1760. en la annual fiesta, que en su imperial convento de la Ciudad de Mexico hazen sus predicadores, y menores hijos, 24 p. 19 cm. (Box 1)
- Item No. 21. Modificacion de la luz de la Iglesia. Sermon de nuestro gran padre santo Domingo de Guzman, predicado el dia 4 de agosto de 1761 en la fiesta annual, que en su imperial Convento de la ciudad de Mexico hacen sus hijos los predicadores, y menores, 44 p. 19 p. (Box 1)
  Dominic, Saint, 1170-1221.
- Item No. 22. El Salomon de España.Oracion panegyrica, con que el dia 1. de mayo de 1761 años celebrò en la iglesia del Hospital de la concepcion, y Jesus nazareno de la cudad… de Mexico la feliz coronacion de nuestro rey, y señor don Carlos III. (que Dios guarde) catholico monarcha de las Españas …, 1762; 37 p. Ill. 19 cm. (Box 1)
  Sermons – Mexico. Charles III, King of Spain, 1716-1788.
- Item No. 23. Heroicidad del espiritu de N.S.P.S. Francisco en la institucion de su Tercera Orden: oracion panegyrica, 1762; [24], 28 p. Ill. 20 cm. (Box 1)
  Sermons, Spanish. Third Order Regular of St. Francis. Catholic Church – Mexico – Sermons.
- Item No. 24. Carta del P. Bartholome Braun, visitador de la provincia tarahumara a los pp. superiores de esta provincia de Nueva España sobre la apostolica vida, virtudes y santa muerte del P. Francisco Hermano Glandorff., 1764; 34 p. Ill. 20 cm. (Box 1)
  Glandorff, Francisco Hermano.
- Item No. 25. Enchiridion canonico-morale de confessario ad inhonesta, & turpia solicitante: nec non de decretis, & constitutionibus pontificijs ad hoc nefarium crimen exterminandum emanatis, 1765; 217 p. [28], 217 p. 20 cm. (Box 1)
  Confession.
- Item No. 26. Memorias funebres, o exequias de el illustrissimo señor dr. d. Manuel Antonio Roxo, Rio, y Vieyra, dignissimo arzobispo metropolitano de la santa Iglesia de Manila … celebradas en su santa Metropolitana iglesia de Manila., 1765; 43 p. Ill. 19 cm. (Box 1)
- Item No. 27. Sermon de Nuestra Señora de Guadalupe, que el dia 6. de julio, y ultimo del novenario, que en el templo de la real, è insigne Colegiata de la misma Señora, hicieron los cavalleros hacendados, para impetrar el socorro de las aguas necessarias á la fertilidad de los campos., 1766; 6 p.l., 27 p. 20 cm. (Box 1)
  Guadalupe, Our Lady of.
- Item No. 28. El protector del estado religioso. Oracion panegyrica, que en la fiesta que anualmente celebra la Tercera orden de n.s.p.s. Francisco de Mexico à su patron s. Luis rey de Francia, patente el santissimo Sacramento, predicò el año de 1764., 1766; 18 p. 20 cm. (Box 1)
  Louis IX, King of France, 1214-1270.
- Item No. 29. Sermon de la Santa casa de Loreto, que en la solemnidad annual, con que la celébra el noble Cuerpo de abogados de esta corte de Guadalaxara, nuevo reyno de Galicia …, 1766; 2 p. l., 7 p. 21 cm. (Box 1)
  Mary, Blessed Virgin, Saint–Sermons. Basilica della Santa Casa di Loreto.
- Item No. 30. La hermosura de la iglesia; oracion panegyrica de nuestro glorioso padre santo Domingo de Guzman, que en su dia quatro de agosto del año de mil setecientos sesenta y siete dixo en la Iglesia del Imperial convento del mismo santo de la ciudad de México, 1767; 30 p. 19 cm. (Box 1)
  Sermons – Mexico.
- Item No. 31. Nos. D. Francisco Antonio Lorenzana, por la gracia de Dios, y de la Santa Sede Apostolica, Arsobispo de Mexico, y su Arsobispado, del Consejo se S.M. & c., 1767; 15 p. 21 cm. (Box 1)
- Item No. 32. Carta pastoral, que el Ilmo. Sr. Dr. D. Diego Rodriguez Rivas, y Velasco, escribió á las religiosas de su obispado de Guadalaxara: con el motivo de la real cedula expedida por S.M. en el real sitio del Pardo à 19. de marzo de 1768. à fin de preservar del contagio del fanatismo à las religiosas de su filiacion., 37 p. 20 cm. (Box 1)
  Enthusiasm – Catholic Church – Early works to 1800.Catholic Church – Mexico – Pastoral letters and charges.
- Item No. 33. El pais afortunado: oracion panegyrica, que en la anual solemnidad con que celebra la nobilissima ciudad de Mexico la maravillosa aparicion de Nuestra Señora de Guadalupe en la iglesia de su insigne y real colegiata … predicò el dia 12 de diciembre de 1767, 1768; [56], 18 p. Ill. 20 cm. (Box 1)
- Item No. 34. Sermon funebre, que en las honras, que hicieron en 29. de mayo de el año de 1767 las señoras religiosas de la Enseñanza de Mexico a su fundadora, y prelada …, 1768; 26 p. Ill. 19 cm. (Box 1)
  Funeral orations – Mexico.
- Item No. 35. Aprobacion del M.R.P.M. Fr. Manuel de Bocanegra, y Cantabrana, del Real, y Militar Orden de Nra. Sra. de la Merced Redmpcion de Cautivos, Calificador del Santo Oficio de la Inquisicion, Provincial, que fue, y Actual Rector del Colegio de San Ramon Nonnato de esta Corte, &c., [1746-1759]; 52 p. 18 cm. (Box 1)
- Item No. 1. Instruccion de confessores y penitentes, desengaño universal, que toda claridad manifiesta el seguro camino del cielo., 1769; [12], 391, [5] p. Ill. 15 cm. (Box 2)
  Christian ethics.
- Item No. 2. Relacion juridica de la libertad de la muerte intentada contra la persona del R.P. Fr. Andres Picazo, lector jubilado y ministro provincial de la Provincia de S. Pedro y S. Pablo de Michoacàn, por intercession de Nra. Sra. en su prodigiosa imagen del Pueblito, extramuros de la ciudad de Querétaro, calificada de milagrosa por el illmà. señor D. Francisco Antonio Lorenzana, arzobispo de la Santa Metropolitana Iglesia de México …:, 1769 (Box 2)
  Trials (Murder) – Mexico – Querétaro. Carrera, Manuel, 18th cent. – Trials, litigation, etc. Picazo, Andrés, 18th cent.
- Item No. 3. Lecciones matematicas que en la Real Universidad de Mexico…, [1769]; 45 p. Ill. 20 cm. (Box 2)
- Item No. 4. Oracion funebre que en las anniversarias honras de los difuntos militares de España, celebradas de orden de S.M. en la Sta. Iglesia Cathedral de Mexico: dixo, el día 22. de noviembre de este año de 1769, en presencia del Excmo. Sr. marques de Croix, virrey de este reyno y con assistencia del Ilmo. Sr. arzobispo, y los estados ecclesiastico, político, y militar, el Dr. D. Gregorio Omaña y Sotomayor., 1770; 38 p. 19 cm. (Box 2)
  Sermons, Spanish – Mexico. Spain – History, Military.
- Item No. 5. Oracion funebre, que en las honras anniversarias de los militares difuntos de la monarchia española, celebradas en la Iglesia cathedral de Mexico, 1770; 1 p. l., 32 p. 19 cm. (Box 2)
  Sermons, Spanish – Mexico.
- Item No. 6. Dechado de la castidad.Oracion panegyrica, que en la solemne fiesta de la milicia angelica del celestial cingulo del doctor angelico santo Thomas, dixo en la iglesia del imperial Convento de n.p. sto. Domingo, de Mexico, dia 28. de enero del año de 1771. el r.p. fr. Joseph Gallegos …, 17 p. 20 cm. (Box 2)
  Thomas, Aquinas, Saint, 1225?-1274.
- Item No. 7. Catecismo para uso de los párrocos: hecho por el IV. Concilio provincial mexicano: celebrado año de M.DCC.LXXI., 1772; [8], 504 p.: ill. (engraving) Ill. 19 cm. (Box 2)
  Catechisms, Spanish. Catholic Church – Catechisms – Spanish.
- Item No. 8. Via láctea, camino por donde corrió el sol divino de justicia sobre la nube de su Santissima Madre Maria Purissima, desde Nazareth a Bethlen, 1773; [54] p., [1] h, de lám Ill. 15 cm. (Box 2)
  Jesus Christ–Nativity. Devotional literature
- Item No. 9. El vaso de eleccion gustado, y procurado convertir en medicina del alma, con el calor de una piadosa devocion, ó, Novena del gloriosso apostol de las gentes, San Pablo / Novena del gloriosso Apostol de las gentes San Pablo., 1774; 62 p. Ill. 10 cm. (Box 2)
  Novenas.
- Item No. 10. Glorias de España deducidas de su restauracion milagrosa. Oracion panegyrica, que en la solemne fiesta, que hasen los s.s. asturianos a Maria Santisima de Cobadonga dixo en la iglesia del Convento imperial de n.p. santo Domingo dia 14. de noviembre del año de 1773., 1774; 18 p. l., 13 p. Ill. 20 cm. (Box 2)
  Philosophy – Study and teaching – Mexico.
- Item No. 11. El llanto de Mexico en los tiernos y lugubres recuerdos que a la augusta memoria de el gran Papa Clemente XIV, consagraron las dos ilustres y relisiosissimas provincias de predicadores y menores observantes de Mexico en sus dos maximos titulares conventos de Santo Domindo, y S. Francisco de este corte los dias 27, y 28 de Marzo, 3, y 4 de Abril de 1775 …, [33], xxi, [3], 32, [3], xvi, [3], 33, (i.e. 45) [2] p. 21 cm. (Box 2)
  Clement XIV, Pope, 1705-1774 –Sermons.
- Item No. 12. Carta pastoral que el illmà. señor doctor D. Alonso Nuñez de Haro y Peralta … dirige a todos sus amados diocesanos sobre la doctrina sana en general …, 1777; 185 p. Ill. 20 cm. (Box 2)
  Catholic Church – Pastoral letters and charges. Catholic Church – Controversial literature – Catholic authors.
- Item No. 13. Constituciones que el ilustrisimo señor doctor don Alonso Nuñez de Haro y Peralta, del Consejo de su Magestad, y arzobispo de esta santa Iglesia metropolitana de Mexico, formó para el mejor régimen y govierno del Real Colegio Seminario de Instruccion, Retiro voluntario y Correcion para el Clero secular de esta Diocesi, 1777; 87 p. Ill. 20 cm. (Box 2)
- Item No. 14. Breve descripcion de las solemnes exequias que en los dias 25 y 26 de junio de este año de 1779 se celebraron en la Santa Iglesia Catedral de Mexico al Excmà. señor baylio Fr. don Antonio Maria de Bucareli y Ursua …, [4], 32, [2], 23, [3], 42 p.: port. Ill. 20 cm. (Box 2)
  Bucareli y Ursúa, Antonio María, frey, 1717-1779 – Death and burial.
- Item No. 15. Elogio funebre del Exmo. señor Baylio Fr. Don Antonio Maria Bucareli y Ursua Henestrosa Laso de la Vega Villancís y Cordova, Caballero Gran-Cruz y Comendador de la Tocina en el Orden de San Juan …: que predicó en la Santa Iglesia Catedral de México el Dr. D. Joseph Uribe Cura de la misma Santa Iglesia y Rector de la Real y Pontificia Universidad., 1779; 42 p. 20 cm. 2 copies. (Box 2)
- Item No. 16. Acta in Consistorio secreto habito a Sanctissimo Domino nostro Pio Divina Providentia Papa Sexto Feria VI. Decembris MDCCLXXVIII. Solemni Dominicae Nativitatis die statim post missam pontificalem in Basilica Vaticana Prope B.M.V. de Columna, & S. Leonis Magni Altaria Qui locus nunc pro Sacrario est, nondum novo, quod construitur, absoluto., 1780; [14] p. (incl. cover) 20 cm. (Box 2)
  Religious literature, Mexican. Catholic Church – Government.
- Item No. 17. Carta apologética de la sentencia del sumo pontífice Benedicto XIV: sobre que el sacerdote que … omite la palabra est, hace valida consagración …; y, Parafrasis del salmo quarenta y dos, 1780; [4], 25, 11, [8] p.: coat of arms Ill. 20 cm. (Box 2)
  Transubstantiation. Catholic Church – Controversial literature – Catholic authors. Catholic Church – Doctrines – Catholic authors. Bible. O.T. Psalms – Paraphrases, Spanish.
- Item No. 18. Dos relaciones historicas de la admirable aparicion de la Virgen Santisima, y Soberana Madre de Dios baxo el título de Santa Maria de Guadalupe, acaecida en esta corte de México el año de mil quinientos treinta y uno …, 1781; 5 p. l., 25, [9], 26 p. plate. 19 cm. (Box 2)
  Guadalupe, Our Lady of. Mary, Blessed Virgin, Saint – Apparitions and miracles – Mexico
- Item No. 19. Modo de administrar el sacramento del matrimonio …, 1781; 16 p. 20 cm. (Box 2)
  Sacraments–Catholic Church Marriage service–Catholic Church.
- Item No. 20. Reglamento para el gobierno del Monte Pio de viudas, y pupilos de ministros de audiencias, tribunales de cuentas, y oficiales de Real hacienda de la comprehension del virreynato de Nueva España, resuelto por Su Magestad en real orden de 20 de febrero de 1765, a imitacion del establecido en estos reynos, y aprobado en 7. de febrero de 1770., 1781; 55 p. 20 cm. (Box 2)
  Civil service pensions – Mexico.
- Item No. 21. Visita sin despedida, que hizo Maria Santisima de Guadalupe al reyno, para la estabilidad y firmeza de la Iglesia americana. Oracion panegyrica, que en su insigne y real Colegiata predicó el dia de la celebridad de su aparicion, 12 de diciembre del año pasado de 1780. el r.p. f. Miguel Tadeo de Guevara …, 1781; 3 p. l., xxvi p. 19 cm. (Box 2)
  Guadalupe, Our Lady of. Catholic Church – Mexico.
- Item No. 22. Especifico nuevamente descubierto en el reyno de Goatemala, para la curacion radical del horrible mal de cancro: y otros mas frecuentes: (experimentado ya favorablemente en esta capital de México), 1782; 15 p. 20 cm. (Box 2)
  Salamandridae. Medicine, Traditional. Neoplasms – diet therapy.
- Item No. 23. Placeme, que la alma devota puede dar el Domingo de Pasqua a Maria Santissima Nuestra Señora, de la Resurreccion de su Preciosissimo Hijo Jesus, 1782; [28] p. Ill. 11 cm. (Box 2)
  Mary, Blessed Virgin, Saint – Prayer-books and devotions – Spanish.
- Item No. 24. Descripcion de las fiestas que hicieron los diputados de la ciudad de Tehuacan, en celebridad de la dedicacion del templo de Nuestro Señora del Carmen., 1783; [37] p. 19 cm. (Box 2)
  Religious poetry, Mexican. Mary, Blessed Virgin, Saint. Tehuacán (Mexico)
- Item No. 25. Novena para alabar a Dios en la Admirable Virgen, Serafica Doctora, y Madre de la Iglesia, Santa Teresa de Jesus., 1783; 39 p. 15 cm. (Box 2)
- Item No. 26. Reglamento para el Monte-pio de viudas y huerfanos de los empleados en las escribanias de Cámara de las Reales Audiencias y en otras reales oficinas dentro y fuera de la capital de Mexico: Resuelto por el rey nuestro señor en real Cédula de 10 de mayo de 1776, y aprobado en la de 18 de febrero de 1784., 2 p. l., 63 p. front. (coat of arms) 20 cm. (Box 2)
  Child welfare – Mexico. Mothers' pensions – Mexico.
- Item No. 27. Novena de la gloriosa Virgen, y Martyr Sta. Marina, o Margarita, que dispuso…, 1785; 30 p. 10 cm. (Box 2)
- Item No. 28. Poema epico, la rendicion de Panzacola y conquista de la Florida occidental por el exmà. señor conde de Galvez …, 1785; 3 p. l., 34 p. 21 cm. (Box 2)
  Gálvez, Bernardo de Gálvez Madrid Cabrera Ramírez y Marquez, conde de, 1746-1786 – Poetry. Florida – History – English colony, 1763-1784 – Poetry.
- Item No. 29. Sermon panegirico, que en la dedicacion de la nueva iglesia del Convento de S. Pedro de Alcantara de la ciudad de Santa Fe real, y minas de Guanaxoato, de los religiosos descalzos de la santa Provincia de S. Diego de Mexico, 1785; [16], 23, [1] p. 19 cm. (Box 2)
  Church dedication sermons – Mexico – Guanajuato – Early works to 1800. Sermons, Spanish – Mexico – Early works to 1800. Convento de San Pedro de Alcantara (Guanajuato, Mexico) – Sermons. Catholic Church – Sermons.
- Item No. 30. La America socorrida en el gobierno del excelentisimo señor don Bernardo de Galvez, conde de Galvez &c. &c. &c.: egloga dedicada a Maria Santisima en su portentosa imagen de Guadalupe, 1786; [2], 25, [1] p. Ill. 18 cm. (Box 2)